【裁判字號】    99,抗,209
【裁判日期】    990923
【裁判案由】    聲請停止強制執行
【裁判全文】
臺灣高雄地方法院民事裁定               99年度抗字第209號
抗  告  人  乙○○
相  對  人  第一商業銀行股份有限公司
法定代理人  甲○○
上列當事人間因停止強制執行事件，抗告人對於民國99年8 月16
日本院高雄簡易庭99年度雄聲字第106 號所為裁定提起抗告，本
院裁定如下：
    主    文
原裁定關於供擔保金額逾新臺幣肆萬貳仟伍佰元部分廢棄。
其餘抗告駁回。
抗告程序費用由相對人負擔二分之一，餘由抗告人負擔。
    理    由
一、抗告意旨略以：本院98年度司執字第133025號強制執行事件
    拍賣公告中建物標示表編號1 所示第2471建號即門牌號碼高
    雄市○○區○○路7 巷19號之未保存登記建物（下稱系爭建
    物）為其所有，且已提起第三人異議之訴，並聲請供擔保停
    止執行，經原審酌定擔保金新臺幣（下同）425,000 元，然
    系爭建物拍賣價格僅30萬元，且系爭建物與坐落基地無關，
    並無合併拍賣必要，原裁定以系爭建物及坐落基地總價核算
    擔保金，顯屬過高，應以15,000元為適當，爰依法請求廢棄
    等語。
二、按有回復原狀之聲請，或提起再審或異議之訴，或對於和解
    為繼續審判之請求，或提起宣告調解無效之訴、撤銷調解之
    訴，或對於許可強制執行之裁定提起抗告時，法院因必要情
    形或依聲請定相當並確實之擔保，得為停止強制執行之裁定
    ，強制執行法第18條第2 項定有明文。又按法院依強制執行
    法第18條第2 項定擔保金額，而為准許停止強制執行之裁定
    者，該項擔保係備供債權人因停止執行所受損害之賠償，其
    數額應依標的物停止執行後，債權人未能即時受償或利用該
    標的所受之損害額，或因另供擔保強制執行所受之損害額定
    之，非以標的物之價值或其債權額為依據（最高法院86年度
    台抗字第442 號裁判意旨參照）。
三、經查，本院98年度司執字第133025號強制執行事件以系爭建
    物及坐落基地即高雄市○○區○○段第1141地號土地（下稱
    系爭土地）為執行債務人楊鴻清所有，分別定拍賣底價30萬
    元及270 萬元，而為合併拍賣，嗣因抗告人聲明異議，經本
    院民事執行處以拍賣條件變更先予停拍，並函知相對人即執
    行債權人系爭建物之原始起造人及現事實上處分權人均非執
    行債務人應不予拍賣，業經本院依職權調取上開執行卷，核
    閱屬實，並經本院民事執行處承辦股復知本件第三人異議之
    訴之訴訟範圍僅系爭建物而不包含系爭土地，故停止拍賣範
    圍僅系爭建物，系爭土地將繼續拍賣，有電話紀錄在卷可憑
    ，故斟酌停止執行之擔保金額應以系爭建物之價額即30萬元
    為據，本件強制執行程序如予以停止，將導致相對人不能即
    時由系爭建物受償可能受有損害，參酌本件第三人異議之訴
    之一、二審辦案期限合計為2 年10月，則相對人所受損害應
    以此期間之法定遲延利息即42,500元為適當【計算式：300,
    000 元×5%×（2+10/12 ）＝42,500元】，爰酌定為本件之
    擔保金額。
四、抗告意旨就上開425,000 元範圍外之擔保金額部分，指摘原
    裁定不當，求予廢棄，為有理由，應由本院予以廢棄，並改
    為酌定；至在此範圍內之擔保金額，並無不當，抗告意旨請
    求廢棄，並無理由，應予駁回。
五、結論：本件抗告為一部有理由、一部無理由，依強制執行法
    第30條之1 、民事訴訟法第492 條前段、第495 條之1 第1
    項、第449 條第1 項、第95條、第79條，裁定如主文。
中    華    民    國    99    年    9     月    23    日
                  民事第五庭審判長法    官  黃國川
                                  法    官  張維君
                                  法    官  秦慧君
以上正本係照原本作成。
本裁定不得抗告。
中    華    民    國    99    年    9     月    23    日
                                  書 記 官  胡美儀

司法院資訊處製作；財團法人民間司法改革基金會備份。
